臺灣新北地方法院板橋簡易庭小額民事判決
111年度板小字第2641號
原      告  新安東京海上產物保險股份有限公司

法定代理人  陳忠鏗  
訴訟代理人  聶寧    
            謝京燁  
被      告  黎萬德  
上列當事人間請求侵權行為損害賠償事件，於民國111年8月10日
言詞辯論終結，本院判決如下：
  主　文
被告應給付原告新臺幣柒仟陸佰貳拾柒元，及自民國一百一十一
年六月二十七日起至清償日止，按年息百分之五計算之利息。
原告其餘之訴駁回。
訴訟費用新臺幣壹仟元由被告負擔新臺幣壹佰參拾元，餘由原告
負擔。
本判決原告勝訴部分得假執行。
  事實及理由
一、原告主張：
　㈠緣被告於民國109年10月13日10時45分許，駕駛車號000-0000
    號營業小客車，行經新北市永和區保平路及保平路30巷口，
    因行經路口未減速之過失，致碰撞由原告承保訴外人李國淵
    所有，由訴外人李國嘉駕駛之BEH-5566號自用小客車(下稱
    系爭車輛)，致系爭車輛受損，案經新北市政府警察局永和
    分局交通分隊處理在案，系爭車輛經送廠維修，維修費用為
    新臺幣(下同)61,377元（工資21,427元、零件39,950元），
    業經原告按保險契約理賠完竣，並依保險法第53條第1項規
    定，取得代位行使被保險人對於第三人之請求權。為此爰依
    侵權行為、保險法第53條第1項規定及雙方肇事責任訴請被
    告給付原告61,377元及自起訴狀繕本送達翌日起至清償日止
    ，按年息百分之5計付遲延利息。
　㈡對於被告抗辯之陳述：認為就本件事故原告保戶應負70%肇事
    責任，被告則應負30%肇事責任。
二、被告則以：認為伊並無過失，惟沒有錢送鑑定等語置辯。並
    聲明：請求駁回原告之訴。
三、法院之判斷：原告主張上開之事實，業據其提出新北市政府
    警察局道路交通事故當事人登記聯單暨初步分析研判表、行
    照、駕照、理賠申請書、估價單、車損照片、統一發票及車
    輛維修保險賠款付承修廠商同意書等件影本為證。並經本院
    依職權向新北市政府警察局永和分局調閱系爭肇事資料查明
    無訛，附卷可稽。觀諸新北市政府警察局道路交通事故初步
    分析研判表，其上記載：「李國嘉行經無號誌交岔路口，遇
    劃有『停』字標線，疑支線道車未讓幹線道車先行；黎萬德疑
    行經無號誌交岔路口未減速慢行，作隨時停車之準備」等語
    ，足認被告對本件車禍事故之發生，具有過失甚明，揆諸前
    揭規定，原告主張被告應就本件事故負損害賠償責任，自屬
    有據。
四、按因故意或過失，不法侵害他人之權利者，負損害賠償責任
    。又不法毀損他人之物者，被害人得請求賠償其物因毀損所
    減少之價額，民法第184條第1項前段、第196條分別定有明
    文。次按依民法第196條請求賠償物被毀損所減少之價額，
    固得以修復費用為估定之標準，但以必要者為限（如修理材
    料以新品更換舊品，應予折舊）。查被告因過失不法致系爭
    車輛受有損害，已如前述，則原告主張被告應負侵權行為損
    害賠償責任，自屬有據。經查，依系爭車輛之維修估價單上
    所載維修項目，核與該車所受損部位相符，堪認上開修復項
    目所須之費用61,377元（工資21,427元、零件39,950元），
    均屬必要修復費用無誤。次查，系爭車輛係於103年1月出廠
    （推定為15日），此有行車執照附卷可稽，至109年10月13
    日受損時，使用已逾5年零件已有折舊，然更新零件之折舊
    價差顯非必要，自應扣除，本院依行政院公布之固定資產耐
    用年數表及固定資產折舊率表，即系爭自用小客車耐用年數
    五年，每年折舊千分之三六九，其最後一年之折舊額，加歷
    年折舊累積額，總和不得超過該資產成本原額之十分之九之
    計算方法，即據原告所提出之估價單所載，系爭車輛零件費
    用為39,950元，其折舊所剩之殘值為十分之一即3,995元(計
    算式：39,950元x1/10=3,995元）。此外，原告另支出修車
    之工資21,427元，無折舊問題，是原告得向被告請求之修車
    費用，共計25,422元（計算式：3,995元+21,427元＝25,422
    元），即屬有據，應予准許。逾此部分之請求，尚乏依據，
    應予駁回。
五、末按損害之發生或擴大，被害人與有過失者，法院得減輕賠
    償金額，或免除之，民法第217條第1項定有明文。查，本院
    審酌卷內資料，綜合雙方過失情節及相關事證，認被告與原
    告保車駕駛之過失程度分別為30％、70％，已詳如前述，是依
    過失相抵規定，被告應賠償原告之金額應減為7,627元（計
    算式：25,422元×30%＝7,627元，元以下四捨五入）。
六、從而，原告依侵權行為及保險契約之法律關係，請求被告給
    付7,627元，及自起訴狀繕本送達翌日即111年6月27日起至
    清償日止，按年息百分之5計算之利息，為有理由，應予准
    許，逾此部分之請求，即屬無據，應予駁回。
七、本件原告勝訴部分係依小額訴訟程序所為被告敗訴之判決，
    依民事訴訟法第436條之20之規定，爰依職權宣告假執行。
八、本件係小額訴訟事件，應依民事訴訟法第436條之19第1項規
    定，確定本件訴訟費用為1,000元，由敗訴之被告負擔130元
    ，其餘由原告負擔。
九、據上論結：本件原告之訴為一部有理由，一部無理由，依民
    事訴訟法第436條之23、第436條第2項、第79條、第436條之
    19第1項、第436條之20，判決如主文。
中　　華　　民　　國　　111 　年　　8 　　月　　31　　日
                  臺灣新北地方法院板橋簡易庭
                      法      官  呂安樂
以上正本係照原本作成。
如不服本判決，應於送達後20日內，向本院提出上訴狀，並表明
上訴理由（上訴理由應表明一、原判決所違背之法令及具體內容
。二、依訴訟資料可認為原判決有違背法令之具體事實。），如
於本判決宣示後送達前提起上訴者，應於判決送達後20日內補提
上訴理由書（須附繕本），如未於上訴後20日內補提合法上訴理
由書，法院得逕以裁定駁回上訴。
中　　華　　民　　國　　111 　年　　8 　　月　　31　　日
                      書  記  官  魏賜琪